臺灣桃園地方法院刑事判決
111年度審易字第600號
公  訴  人  臺灣桃園地方檢察署檢察官
被      告  古正義



            古重浩


上列被告因竊盜案件，經檢察官提起公訴（110年度偵字第5058
號），被告於準備程序中就被訴事實為有罪之陳述，經告知簡式
審判程序之旨，並聽取公訴人、被告之意見後，由本院當庭裁定
改行簡式審判程序審理，並判決如下：
    主      文
古正義犯結夥三人以上攜帶兇器踰越牆垣竊盜罪，處有期徒刑陸
月，如易科罰金，以新臺幣壹仟元折算壹日。
古重浩犯結夥三人以上攜帶兇器踰越牆垣竊盜罪，處有期徒刑柒
月。
    事實及理由
一、本件犯罪事實及證據，除證據部分補充「被告古正義、古重
    浩於本院準備程序及審理時之自白」外，餘均引用檢察官起
    訴書所載（詳如附件）。
二、論罪科刑：
（一）核被告古正義、古重浩所為，均係犯刑法第321條第1項第
      2款、第3款、第4款之結夥三人以上攜帶兇器踰越牆垣竊
      盜罪（起訴書誤載為「毀越」）。原起訴意旨漏未引用同
      條項第4款，惟此部分加重條件業經載明於起訴書犯罪事
      實欄，且與檢察官起訴書所載論罪法條為同一條項，尚不
      生變更起訴法條問題，本院並已依刑事訴訟法第95條之規
      定，當庭告知被告2人此部分所犯之法條，應予敘明。
（二）被告2人與曾增錦間就上開犯行，有犯意聯絡、行為分擔
      ，均為共同正犯。
（三）刑之不加重事由：
　　1.被告古正義部分：
　　　前因①施用第二級毒品案件，經本院以100年度審易字第17
      6號判決分別判處有期徒刑9月、9月，應執行有期徒刑1年
      4月確定；②施用第一、二級毒品案件，經本院以100年度
      審訴字第1410號判決分別判處有期徒刑9月、9月，應執行
      有期徒刑1年4月確定；③販賣第二級毒品未遂、持有第一
      級毒品案件，經本院以101年度訴字第44號判決分別判處
      有期徒刑2年、5月，應執行有期徒刑2年3月確定；④販賣
      第二級毒品案件，經本院以101年度訴字第430號判決判處
      有期徒刑3年8月確定；⑤施用第一、二級毒品案件，經臺
      灣新竹地方法院（下稱新竹地院）以101年度審訴字第207
      號判決分別判處有期徒刑10月、10月，應執行有期徒刑1
      年5月確定；上開①至④所示之各罪刑，經本院以101年度聲
      字第4033號裁定應執行有期徒刑8年確定，並與前開⑤之應
      執行有期徒刑1年5月接續執行，於民國107年7月31日縮短
      刑期假釋出監，所餘刑期交付保護管束，嗣經撤銷假釋，
      尚餘殘刑2年8月又14日；再因⑥施用第一、二級毒品案件
      ，經本院以108年度審訴字第1869號判決分別判處有期徒
      刑10月、10月，應執行有期徒刑1年6月，上訴後，經臺灣
      高等法院以109年度上訴字第755號駁回上訴確定，復與前
      開殘刑2年8月又14日接續執行，迄114年2月28日方縮刑期
      滿，有被告古正義之臺灣高等法院被告前案紀錄表為憑，
      是須經執行殘刑迄滿，始能謂前案之有期徒刑已執行完畢
      ，惟執畢日既在本件行為時之後，因之，被告古正義之本
      件犯行自未能以累犯論之。檢察官認屬累犯，稍有誤會，
      應予敘明。
　　2.被告古重浩部分：　
　　　依照司法院釋字第775號解釋意旨及刑事訴訟法第161條第
      1項可知，檢察官就前階段被告構成「累犯事實」負擔主
      張及舉證責任，並就後階段被告依累犯規定「加重其刑事
      項」負擔主張及說明責任，倘若檢察官未主張或具體指出
      累犯事實及加重事項之證明方法，為貫徹舉證責任之危險
      結果，以及刑事訴訟法第163條第2項但書目的性限縮以有
      利被告事項為限，法院既基於補充之調查地位，得斟酌個
      案情節，曉諭檢察官聲請調查證據，縱未為補充性調查，
      而未認定被告構成累犯或加重其刑，亦難謂有應調查而不
      予調查之違法（最高法院110年度台上大字第5660號裁定
      意旨參照）。被告古重浩前因加重竊盜未遂案件，經新竹
      地院以107年度易字第801號判決判處有期徒刑5月確定，
      於108年5月28日易科罰金執行完畢，有被告古重浩之臺灣
      高等法院被告前案紀錄表為憑，其受有期徒刑執行完畢5
      年以內，故意再犯本件有期徒刑以上之罪，固為累犯，惟
      本件於審理時檢察官已將被告之前案紀錄列入刑法第57條
      第5款「犯罪行為人之品行」之量刑審酌事由，揆諸上開
      意旨，基於我國刑事審判程序採取改良式當事人進行主義
      之精神，以及刑事訴訟法第163條第2項但書目的性限縮以
      有利被告事項為限，本院自無從僅憑非屬原始資料之被告
      前案紀錄表，遽以依職權認定被告古重浩構成累犯之事實
      。
（四）爰審酌被告古重浩已有竊盜前科，復被告2人不思以正當
      方法獲取財物，竟圖不勞而獲而竊取他人之財物，所為殊
      無可取，惟念渠等犯後終能坦承犯行，非無悔意，兼衡被
      告2人犯罪之動機、目的、手段、對告訴人所造成之損害
      、及渠等智識程度、被告古正義入監前為在家幫忙、古重
      浩現職為工程之生活狀況等一切情狀，分別量處如主文所
      示之刑，並就被告古正義部分諭知如易科罰金之折算標準
      。
三、沒收：
（一）按「供犯罪所用、犯罪預備之物或犯罪所生之物，屬於犯
      罪行為人者，得沒收之。但有特別規定者，依其規定」、
      「前二項之沒收，於全部或一部不能沒收或不宜執行沒收
      時，追徵其價額」，刑法第38條第2項、第4項規定甚明。
      行竊持用之鉗子1支衡情雖屬被告2人所有，惟未扣案且非
      違禁物，現尚存否猶有疑慮，再此並係市面廣見之一般工
      具，價格不高，重置成本甚低，更屬唾手可得，倘真有意
      持之為非，是類物品到手極易，因之，縱予剝奪，則緣於
      低價之故而使被告產生之痛感幾近全無，猶輕易可獲，是
      不僅冀望經由沒收犯罪物俾收非難其濫用財產權此責之效
      兼掃除犯罪之憑藉期杜持之再犯等目的之達成上，助力極
      微若無，尤徒增探知所在、價額查估推算、追徵執行等程
      序上之繁費，致手段與目的間有流於失衡之虞，顯非相當
      ，爰不併為宣告沒收或追徵價額。
（二）被告2人竊得之電纜線3捆，為本案之犯罪所得，惟業已發
      還告訴人等情，有贓物認領保管單1 份在卷可佐（見偵字
      卷第67頁），爰不予宣告沒收或追徵。
據上論斷，應依刑事訴訟法第273條之1第1項、第299條第1項前
段、第310條之2、第454條，判決如主文。
本案經檢察官董諭到庭執行職務。
中    華    民    國   111    年     6    月     2    日
                        刑事審查庭  法  官  李佳穎
以上正本證明與原本無異。
如不服本判決應於收受判決後20日內向本院提出上訴書狀，並應
敘述具體理由。其未敘述上訴理由者，應於上訴期間屆滿後20日
內向本院補提理由書(均須按他造當事人之人數附繕本)「切勿逕
送上級法院」。
                                    書記官  陳泳儐
中　　華　　民　　國　　111 　年　　6 　　月　　6 　　日
附本件論罪科刑依據之法條：
中華民國刑法第321 條
犯前條第1 項、第2 項之罪而有下列情形之一者，處6 月以上5
年以下有期徒刑，得併科50萬元以下罰金：
一、侵入住宅或有人居住之建築物、船艦或隱匿其內而犯之。
二、毀越門窗、牆垣或其他安全設備而犯之。
三、攜帶兇器而犯之。
四、結夥三人以上而犯之。
五、乘火災、水災或其他災害之際而犯之。
六、在車站、港埠、航空站或其他供水、陸、空公眾運輸之舟、
    車、航空機內而犯之。
前項之未遂犯罰之。 

附件：
臺灣桃園地方檢察署檢察官起訴書
                                     110年度偵字第5058號
　　被　　　告　古正義　男　52歲（民國00年0月00日生）
　　　　　　　　　　　　住桃園市○○區○○○路0段000巷00
　　　　　　　　　　　　　0弄00號
　　　　　　　　　　　　國民身分證統一編號：Z000000000號
　　　　　　　　古重浩　男　53歲（民國00年0月00日生）
　　　　　　　　　　　　住桃園市○○區○○路0段000巷00號
　　　　　　　　　　　　國民身分證統一編號：Z000000000號
上列被告因竊盜案件，已經偵查終結，認應提起公訴，茲將犯罪
事實及證據並所犯法條分敘如下：
　　　　犯罪事實
一、古正義前因毒品等案件，經臺灣桃園地方法院(下稱桃園地
    院)以101年度聲字第4033號裁定定應執行有期徒刑8年確定
    ，於民國110年4月14日縮短刑期假釋出監，於110年4月14日
    保護管束期滿，未經撤銷假釋，其未執行之刑，視為已執行
    完畢。古重浩前因毒品等案件，經桃園地院以109年度審訴
    字第425號裁定定應執行有期徒刑8月確定，於107年3月8日
    縮短刑期假釋出監，於107年6月13日保護管束期滿，未經撤
    銷假釋，其未執行之刑，視為已執行完畢。
二、古正義、古重浩與曾增錦共同基於不法所有之犯意聯絡，於
　　民國109年11月18日1時許，由古正義駕駛懸掛車牌號碼00-0
    000號車牌之報廢自小客車，搭載古重浩及曾增錦前往桃園
    市○○區○○路00號（華映公司楊梅廠Y1廠區內），未經許可，
    先由廠區後方圍籬攀爬侵入後，再以鉗子剪取電纜線，以此
    方式竊取電線。嗣於109年11月18日，為員警當場查獲古正
    義及古重浩等2人，另同案共犯曾增錦趁隙逃逸，現場扣得6
    00V XL PE-PVC電力電纜2捆23.8公斤、600V PVC聚氯乙烯絕
    緣電線1捆4.7公斤。
二、案經華映公司楊梅廠管理人蘇明進訴由桃園政府警察局楊梅
    分局報告偵辦。
　　　　證據並所犯法條
一、上開犯罪事實，業經被告古正義、古重浩於警詢坦承不諱，
    核與告訴人蘇明進所述情節相符，並有桃園市政府警察局楊
    梅分局扣押筆錄、扣押物品目錄表、贓物認領保管單各1份
    、現場照片15張在卷可稽，犯嫌已堪認定。
二、核被告2人所為，係犯刑法第321條第1項第2款、第3款之毀
    越牆垣、攜帶凶器竊盜罪嫌。被告2人就所犯上開竊盜罪嫌
    間，具有犯意聯絡及行為分擔，請論以共同正犯。再查被告
    2人曾有如犯罪事實欄所載之論罪科刑及執行情形，有刑案
    資料查註紀錄表1份在卷可稽，其於徒刑執行完畢5年內，故
    意再犯前開有期徒刑以上之罪，為累犯，請參照大法官解釋
    釋字第775號解釋意旨及刑法第47條第1項規定，審酌依刑法
    累犯之規定加重其刑。
三、依刑事訴訟法第251條第1項提起公訴。
　　此　致
臺灣桃園地方法院
中　　華　　民　　國　 111　　年　　2 　　月　　28  　日
　　　　　　　　　　　　　　　檢　察　官  張羽忻
本件正本證明與原本無異　　
中    華  　民　  國 　111    年    3     月    17    日
                              書  記  官  謝孟崴       
所犯法條：
中華民國刑法第321條
犯前條第 1 項、第 2 項之罪而有下列情形之一者，處 6 月以
上 5 年以下有期徒刑，得併科 50 萬元以下罰金：
一、侵入住宅或有人居住之建築物、船艦或隱匿其內而犯之。
二、毀越門窗、牆垣或其他安全設備而犯之。
三、攜帶兇器而犯之。
四、結夥三人以上而犯之。
五、乘火災、水災或其他災害之際而犯之。
六、在車站、港埠、航空站或其他供水、陸、空公眾運輸之舟、
    車、航空機內而犯之。
前項之未遂犯罰之。